臺灣基隆地方法院刑事判決　　　　　　　 94年度訴字第369號
公　訴　人　臺灣基隆地方法院檢察署檢察官
被　　　告　甲○○　男　30歲.
上列被告因違反毒品危害防制條例案件，經檢察官提起公訴（94
年度毒偵字第1016號），被告就被訴事實為有罪之陳述，經本院
合議庭裁定由受命法官獨任以簡式審判程序進行審理，並判決如
下：
    主  文
甲○○連續施用第一級毒品，累犯，處有期徒刑壹年，扣案之第
一級毒品海洛因壹包（淨重零點零捌公克，不含包裝袋）沒收銷
燬之，包裝上開海洛因之包裝袋壹個沒收；又連續施用第二級毒
品，累犯，處有期徒刑陸月。應執行有期徒刑壹年伍月，扣案之
第一級毒品海洛因壹包（淨重零點零捌公克，不含包裝袋）沒收
銷燬之，包裝上開海洛因之包裝袋壹個沒收。
    事  實
一、甲○○前因施用第二級毒品案件，經觀察、勒戒後，認無繼
    續施用毒品之傾向，經臺灣基隆地方法院於民國87年7 月10
    日，以87年度易字第298 號判決免刑確定；復因施用第二級
    毒品安非他命，經觀察、勒戒後，認有繼續施用毒品之傾向
    ，先強制戒治（於89年12月24日強制戒治期滿），並由臺灣
    基隆地方法院檢察署檢察官聲請簡易判決處刑，經臺灣基隆
    地方法院於88年12月15日，以88年度簡上字第51號判決判處
    有期徒刑6 月，如易科罰金以300 元折算1 日確定，並於90
    年6 月24 日 執行完畢；再犯施用第一級毒品海洛因、第二
    級毒品安非他命案件，先強制戒治（於92年5 月30日強制戒
    治期滿），並由臺灣基隆地方法院檢察署檢察官提起公訴，
    經臺灣基隆地方法院於91年4 月26日，以91年訴字第132 號
    判決判處有期徒刑1 年8 月（施用第一級毒品處有期徒刑1
    年，施用第二級毒品處有期徒刑9 月，2 罪定應執行刑），
    於91年7 月1 日確定，於93年12月22日縮短刑期假釋出監，
    應於94年2 月22日假釋期滿。詎甲○○仍不知悔改，復施用
    第一級毒品之概括犯意，自94年2 月12日起至94年5 月20日
    止（起訴書記載為於94年2 月16日14時50分許為警採尿回溯
    24小時內某時），連續在基隆市○○區○○街390 號15樓住
    處（起訴書記載為在不詳地點），以注射右手上臂肌肉之方
    式施用第一級毒品海洛因，約2 天施用1 次，又基於施用第
    二級毒品之概括犯意，自94年2 月12日起至94年5 月20日止
    （起訴書記載為於94年2 月16日14時50分許為警採尿回溯96
    小時內某時），連續在基隆市○○區○○街390 號15樓住處
    （起訴書記載為在不詳地點），以玻璃球吸食器吸食之方式
    施用第二級毒品安非他命，約2 天施用1 次。嗣於94年2 月
    16日14時許，在基隆市○○區○○街390 號前為警盤檢而當
    場查獲甲○○，並扣得甲○○所有之第一級毒品海洛因1 包
    （淨重0.08公克）及其所有預備供施用第一級毒品所使用包
    裝上開海洛因之包裝袋1 個，經警採集尿液送臺灣尖端先進
    生技醫藥股份有限公司檢驗結果呈嗎啡陽性反應（嗎啡檢出
    濃度約54180 ng／ml）及甲基安非他命陽性反應（甲基安非
    他命檢出濃度17065 ng／ml），始知上情。
二、案經基隆市警察局第二分局報告報告臺灣基隆地方法院檢察
    署檢察官偵查起訴。
    理  由
一、上揭事實，業據被告甲○○於本院準備程序、審判程序時坦
    承不諱，而被告於94年2 月16日14時許經警查獲後，於當日
    14時50分許至15時16分止警訊時採集其尿液（警訊筆錄及尿
    液檢體委驗單並未記載採尿時間）送臺灣尖端先進生技醫藥
    股份有限公司以酵素免疫分析法為初步篩檢，並以氣相層析
    質譜儀法為確認檢驗之結果，甲基安非他命陽性反應（甲基
    安非他命檢出濃度17065 ng／ml，衛生署檢測標準500 ng／
    ml）、嗎啡陽性反應（嗎啡檢出濃度約54180 ng／ml，衛生
    署檢測標準300 ng／ml），此有該公司94年2 月24日濫用藥
    物檢驗報告在卷可稽，並有第一級毒品海洛因1 包（及包裝
    上開海洛因之包裝袋1 個）扣案為證，扣案之第一級毒品海
    洛因1 包，經法務部調查局鑑定含第一級毒品海洛因成分，
    淨重0.08公克，有該局94年4 月19日調科壹字第320002717
    號鑑定通知書附卷可憑。又查被告前因前因施用第二級毒品
    案件，經觀察、勒戒後，認無繼續施用毒品之傾向，經臺灣
    基隆地方法院於87年7 月10日，以87年度易字第298 號判決
    免刑確定；復因施用第二級毒品安非他命，經觀察、勒戒後
    ，認有繼續施用毒品之傾向，先強制戒治（於89年12月24日
    強制戒治期滿），並由臺灣基隆地方法院檢察署檢察官聲請
    簡易判決處刑，經臺灣基隆地方法院於88年12月15日，以88
    年度簡上字第51號判決判處有期徒刑6 月，如易科罰金以
    300 元折算1 日確定，並於90年6 月24日執行完畢；再犯施
    用第一級毒品海洛因、第二級毒品安非他命案件，先強制戒
    治（於92年5 月30日強制戒治期滿），並由臺灣基隆地方法
    院檢察署檢察官提起公訴，經臺灣基隆地方法院於91年4 月
    26日，以91年訴字第132 號判決判處有期徒刑1 年8 月（施
    用第一級毒品處有期徒刑1 年，施用第二級毒品處有期徒刑
    9 月，2 罪定應執行刑），於91年7 月1 日確定，有上開判
    決書、聲請簡易判決處刑書、起訴書、臺灣基隆地方法院檢
    察署刑案資料查註紀錄表、臺灣高等法院被告全國前案紀錄
    表附卷可考。本件事證明確，被告於觀察、勒戒、強制戒治
    執行完畢後，五年以內再犯以上施用第一級毒品及第二級毒
    品之犯行，堪以認定，應依法論科。
二、核被告所為，係犯毒品危害防制條例第10條第1 項、第2 項
    之施用第一級毒品罪、施用第二級毒品罪。被告持有第一級
    毒品海洛因、第二級毒品安非他命係供施用，其持有第一級
    毒品海洛因、第二級毒品安非他命之低度行為，應為施用第
    一級毒品、施用第二級毒品之高度行為所吸收，均不另論罪
    。被告先後多次施用第一級毒品海洛因、多次施用第二級安
    非他命之犯行，均時間緊接，所犯構成要件相同，顯係基於
    概括犯意為之，均為連續犯，應依刑法第56條各論以1 施用
    第一級毒品罪、1 施用第二級毒品罪，並均加重其刑。被告
    所犯上開2 罪，犯意各別，行為互殊，應予分論併罰。再查
    被告前因施用第二級毒品安非他命，經臺灣基隆地方法院於
    88年12月15日，以88年度簡上字第51號判決判處有期徒刑6
    月，如易科罰金以300 元折算1 日確定，並於90年6 月24
    日執行完畢，有卷附臺灣基隆地方法院檢察署刑案資料查註
    紀錄表、臺灣高等法院被告全國前案紀錄表可按，其受有期
    徒刑執行完畢後，5 年以內再犯本件有期徒刑以上之罪，為
    累犯，應依刑法第47條規定遞加重其刑。起訴書僅就被告於
    94年2 月16日14時50分許為警採尿回溯24小時、96小時內某
    時施用第一級毒品海洛因、第二級毒品安非他命之犯行提起
    公訴，並未就被告其餘施用第一級毒品、施用第二級毒品之
    犯行予以起訴，惟未起訴部分與起訴部分有連續犯裁判上一
    罪之關係，為起訴效力所及，本院得併予審理，在此說明。
    爰審酌被告曾接受過觀察勒戒、強制戒治、科刑後仍犯施用
    毒品罪、其施用毒品期間、次數及被告於本院審理時坦承犯
    行等一切情狀，量處如主文所示之刑，並定其應執行刑，以
    示儆懲。
三、扣案之第一級毒品海洛因淨重0.08公克（不含包裝袋），為
    查獲之毒品，應依毒品危害防制條例第18條第1 項前段之規
    定，宣告沒收銷燬之；扣案包裝上開海洛因之包裝袋1 個，
    為被告所有供預備施用第一級毒品海洛因所用之物，業據被
    告供明在卷，依刑法第38條第1 項第2 款之規定，併予宣告
    沒收。
據上論斷，應依刑事訴訟法第299條第1 項前段、第273條之1 第
1 項、第284 條之1 ，毒品危害防制條例第10條第1 項、第2 項
、第23條第2 項、第18條第1 項前段，刑法第11條、第56條、第
47條、第38條第1 項第2 款、第51條第5 款，判決如主文。
本案經檢察官黃鴻達到庭執行職務。
中　　華　　民　　國　　94　　年　　6 　　月　　13　　日
                  刑事第三庭法  官  鄭景文
以上正本證明與原本無異。
對於本件判決如有不服，應於收受送達後10日內，向本院提出上
訴書狀，上訴於臺灣高等法院，並按他造當事人之人數附具繕本
。
中　　華　　民　　國　　94　　年　　6 　　月　　13　　日
                            書記官  陸清敏
附錄論罪科刑依據之法條：
毒品危害防制條例第10條第1項、第2項：
    施用第一級毒品者，處6月以上5年以下有期徒刑。
    施用第二級毒品者，處3年以下有期徒刑。
